臺灣雲林地方法院刑事判決
                                      110年度訴字第418號
111年度訴字第6號
公  訴  人  臺灣雲林地方檢察署檢察官
被      告  陳昭禎



選任辯護人  王佑中律師
上列被告因違反毒品危害防制條例案件，經檢察官提起公訴（11
0年度偵字第1556號、第1809號）及追加起訴（110年度偵字第68
23號、第7227號、第7231號），本院合併判決如下：
    主　　　文
陳昭禎犯如附表所示之罪，各處如附表所示之刑及沒收。應執行
有期徒刑伍年伍月。　
　　事實及理由
壹、犯罪事實：　
　　陳昭禎明知甲基安非他命係毒品危害防制條例第2條第2項第
    2款所公告列管之第二級毒品，依法不得持有、販賣，竟基
    於販賣第二級毒品甲基安非他命以營利之各別犯意，於附表
    所示之交易時間、地點，以附表所示之交易方式，販賣如附
    表所示金額之甲基安非他命予附表所示之交易對象以營利。
貳、證據能力：
　　依據裁判書類簡化原則，因本案當事人並未就證據能力有所
    爭執，故不予說明。　 
參、認定犯罪事實所憑之證據及理由：
一、上開犯罪事實，有下列證據可證：
　㈠被告陳昭禎於偵查中及本院審理時之自白（109他1866號卷第
    49頁至第54頁、第199頁至第201頁；110偵6823號卷第151頁
    至第153頁；本院110訴418號卷第95頁至第100頁；本院111
    訴6號卷第53頁至第60頁）。
　㈡證人許家瑜之證述（109他1866號卷第11頁至第14頁）。
　㈢證人蔡德洲之證述（109他1866號卷第43頁至第48頁、第181
    頁至第183頁）。
　㈣證人廖慶誠之證述（警525號卷第19頁至第23頁；110偵6823
    號卷第17頁至第21頁）。
　㈤證人張博翔之證述（警786號卷第4頁至第6頁；110偵6823號
    卷第27頁至第29頁）。
　㈥被告陳昭禎與證人許家瑜之Messenger對話內容截圖12張（10
    9他1866號卷【密】第15頁至第25頁）。
　㈦中華郵政股份有限公司110年3月26日儲字第1100077226號函
    暨被告陳昭禎郵局帳戶開戶資料、客戶歷史交易清單各1份
    （110偵1556號卷第53頁至第57頁）。
　㈧行動電話門號0000000000號之雙向通信紀錄1份（警525號卷第
    35頁至第36頁）。
　㈨臉書網頁截圖照片1張（109他1866號卷第7頁）。
　㈩案發地網路搜尋資料1份（109他1866號卷第165頁）。
　本院110年聲搜字第452號搜索票1份（警831號卷第5頁）。
　手機顯示與「啊啊啊嬤」電話號碼截圖照片1份（警831號卷
    第43頁）。
　向「林鈺朗」購毒匯款截圖照片1份（警831號卷第44頁至第4
    6頁）。
  嘉義縣警察局刑事警察大隊搜索扣押筆錄暨扣押物品目錄表
    各1份（警831號卷第8頁至第10頁）。
  扣押物品收據證明書1份（警831號卷第11頁）。
  被告與證人廖慶誠之手機簡訊1份（警831號卷第22頁至第24
    頁）。
  被告與證人張博翔之通訊軟體Messenger對話紀錄1份（警831
    號卷第25頁至第27頁反面）。
  監視器畫面截圖照片6張（警831號卷第28頁至第29頁）。
  現場蒐證照片暨扣案物照片12張（警831號卷第53頁至第55頁
    反面）。
  與「啊啊啊罵(即阿罵、阿泰)」透過通訊軟體FACETIME之對
    話紀錄1份（警831號卷第47頁至第頁50頁）。
  高雄市立凱旋醫院110年11月1日高市凱醫驗字第70031號濫用
    藥物成品檢驗鑑定書1份（偵7227號卷第23頁）。
  嘉義縣警察局111年4月14日嘉縣警型偵二字第1110019238號
    函1份（本院111訴6卷第117頁）。
  嘉義縣警察局刑事警察大隊數位證物勘察報告1份（本院111
    訴6卷第119頁至第136頁）。
  扣案之iPhone廠牌銀色行動電話1支（含SIM卡，0000000000
    ，IMEI：000000000000000）。
  扣案之SAMSUNG廠牌行動電話1支（IMEI：000000000000000、
    000000000000000）。
二、毒品之非法交易向為政府查禁森嚴且重罰不寬貸之行為，非
    可公然為之，為一般民眾普遍認知之事，且因其法定刑責甚
    高，若非有利可圖，當無甘冒被供出來源或被檢警查緝法辦
    之風險，而以平價或低價甚或無利益販賣毒品之理；又販賣
    毒品並無公定價格，且容易分裝並增減份量，每次買賣之價
    量，可能隨時依雙方關係深淺、資力、需求量及對行情之認
    知、來源是否充裕、查緝是否嚴緊、購買者被查獲時供述購
    買對象之可能風險之評估等，而異其標準，非可一概論之，
    是販賣毒品之利得除被告坦承犯行或價量俱臻明確外，委難
    察得其交易實情，然販賣者從價差或量差中牟利之方式雖異
    ，惟其販賣行為在意圖營利則屬同一。經查，被告與附表所
    示之交易對象並無特別情誼，自無甘冒遭警查獲判處重刑之
    風險，平白無償轉讓毒品之理。況被告於本院審理中陳稱：
    我賺施用毒品的量等語（本院110訴418號卷第209頁、111訴
    6號卷第199頁），堪認被告係有償提供毒品甲基安非他命予
    附表所示之交易對象無訛，且無任何證據證明被告僅係單純
    以同一價量轉售，是依據上開積極證據及經驗法則綜合研判
    ，倘無價差或量差可圖，衡情被告應不至於甘冒罹犯重典之
    風險，而花費勞力、時間、費用交付毒品予附表所示之交易
    對象，故堪認被告販賣上開毒品甲基安非他命，確有從中牟
    取利潤營利之意圖及得利甚明。
三、綜上所述，被告之自白核與上揭事證皆相符，堪以採信，本
    案事證明確，是被告販賣第二級毒品之4次犯行，均堪以認
    定。
肆、論罪科刑部分：
一、論罪部分：
　㈠核被告所為，均係犯毒品危害防制條例第4條第2項之販賣第
    二級毒品罪。又被告持有第二級毒品之低度行為，分別為其
    各次販賣第二級毒品之高度行為所吸收，均不另論罪。
　㈡被告就附表所示4次販賣第二級毒品甲基安非他命犯行，犯意
    各別，行為互殊，應予分論併罰。　　
二、科刑部分：
　㈠被告有起訴書所記載之施用毒品前科，並經公訴檢察官提出
    本院106年度虎簡字第183號、107年度六簡字第287號刑事判
    決各1份之司法院法學資料檢索系統列印資料1份、臺灣雲林
    地方檢察署檢察官執行指揮書107年執緝火字第181號、107
    年執火字第3086號影本各1份（見本院110訴418號卷第215頁
    至第225頁），惟上開判決有無再經法院裁定定其應執行刑
    ，及於何時執行完畢等情，公訴檢察官並未具體說明，況起
    訴書載明係於108年5月25日執行完畢，而提出之執行指揮書
    載明執行期滿日為108年7月25日，尚有不一致，本院無從據
    此判斷究竟是何時執行完畢之事實，故認檢察官所提出之證
    明方法，就被告構成累犯之事實尚未達足以證明之程度。另
    關於被告依累犯規定「加重其刑事項」之主張及說明，亦僅
    說明前案是吸毒，本案是販毒，惟兩者之犯罪型態畢竟不同
    ，檢察官既未就被告之特別惡性及對刑罰反應力薄弱等各節
    ，予以說明，亦尚難認已為充分之主張及說明。從而，本院
    參照最高法院刑事大法庭110年度台上大字第5660號裁定意
    旨，僅將被告之前科紀錄列入下述刑法第57條第5款「犯罪
    行為人之品行」之量刑審酌事由，爰不依刑法第47條第1項
    規定認定為累犯並加重其刑。
　㈡刑之減輕事由有無之判斷：
　　⒈有毒品危害防制條例第17條第2項減輕之適用：
　　　被告於偵查及本院審理時，均自白上開販賣第二級毒品犯
      行，爰依毒品危害防制條例第17條第2項規定，減輕其刑
      。
　　⒉無毒品危害防制條例第17條第1項減輕之適用：
　　  被告雖辯稱曾於警詢時供出上手為「林鈺朗」（綽號「阿
      泰」之男子），及辯護人亦為其辯護稱：被告既已供出毒
      品上游，顯見其積極配合偵辦，亦應有該條項之適用等情
      。惟此部分業經臺灣雲林地方檢察署於111年04月25日以
      雲檢原地110偵1556字第1119011525號函覆：「經本署致
      電雲林縣警察局西螺分局承辦偵查佐，就旨揭事項予以查
      詢，答稱：被告陳昭禎前於警詢時雖陳稱其毒品係向嘉義
      一名綽號『阿泰』之男子購買，然並無提供『阿泰』之真實姓
      名、年籍及其他可資識別身分特徵或足供調查之相關資料
      ，該分局迄今仍無據此而查獲『阿泰』之相關不法情事。故
      本署亦未因被告之供述而查獲綽號『阿泰』之男子販售毒品
      之不法犯行。」此有上開函文附卷可參（本院110訴418號
      卷第183頁）。因此，本案自難認定被告有供出毒品來源
      因而查獲之情事，故無毒品危害防制條例第17條第1項減
      刑規定之適用。
    ⒊無刑法第59條酌減之適用：
　　  ⑴按若有2種以上法定減輕事由，仍應先依法定減輕事由遞
        減其刑後，猶嫌過重時，始得再依刑法第59條規定酌減
        其刑（最高法院88年度臺上字第1862號判決意旨參照）
        。再者，刑法第59條規定，犯罪之情狀可憫恕者，得酌
        量減輕其刑，同法第57條規定，科刑時應審酌一切情狀
        ，尤應注意所列事項（共10款）為科刑重輕之標準，兩
        條適用上固有區別，惟所謂「犯罪之情狀」與「一切情
        形」云云，並非有截然不同之領域，於裁判上酌減其刑
        時，應就犯罪一切情狀（包括第57條所列舉之10款事項
        ），予以全盤考量，審酌其犯罪有無可憫恕之事由（即
        判例所稱有特殊之原因與環境等等，在客觀上足以引起
        一般同情，以及宣告法定低度刑，是否猶嫌過重），以
        為判斷。故適用第59條酌量減輕其刑時，並不排除第57
        條所列舉10款事由之審酌，惟其程度應達於確可憫恕，
        始可予以酌減（最高法院70年度第6次刑事庭會議決議
        意旨參照）。
　　  ⑵本院酌以刑法第57條各款所列事項以及其他一切與犯罪
        有關之情狀後，認為被告所涉販賣第二級毒品犯行，雖
        被告及辯護人亦請求依刑法第59條規定酌減其刑，惟本
        院考量，此部分於依毒品危害防制條例第17條第2項規
        定，減輕其刑後，最輕可量處有期徒刑5年，且被告所
        為4次販賣第二級毒品甲基安非他命之犯行，衡情亦無
        何等足以引起一般同情之客觀情狀或情輕法重而應予以
        憫恕之情狀存在，是本院認無適用刑法第59條規定酌減
        其刑之餘地。
　㈢爰以行為人之責任為基礎，審酌被告前有施用毒品（含檢察
    官所主張之本院106年度虎簡字第183號判決及107年度六簡
    字第287號判決部分）等前科，素行不佳，並審酌被告無視
    於國家對於杜絕毒品犯罪之禁令，明知毒品甲基安非他命對
    於國民身體健康之危害，竟販賣第二級毒品予他人，助長國
    內施用毒品歪風。又因施用毒品而散盡家財、連累家人，或
    為購買毒品鋌而走險者，更不可勝計，嚴重危害社會治安及
    國民健康，本應予以嚴懲，惟被告販賣毒品所獲不法利益尚
    非鉅大，與大毒梟相較對於社會治安及國民健康之危害顯然
    較輕微。且被告犯後坦承犯行，態度良好，兼衡被告自陳目
    前從事飯店房務工作，月收入新臺幣25,250元，高中肄業之
    教育程度及其家庭狀況以及檢察官、被告、辯護人對於刑度
    所表示之意見等一切情狀，分別量處如附表所示之刑。末兼
    衡其本件4次犯行為同種類之犯罪型態及其日後復歸社會更
    生等總體評價，爰定其應執行刑如主文所示。　　
伍、沒收部分：
一、扣案之SAMSUNG廠牌行動電話1支（未含SIM卡），係被告所
    有並持以供本案附表編號1至2所示販賣第二級毒品犯行所用
    之物，及扣案之銀色iPhone廠牌行動電話1支（含000000000
    0門號SIM卡1張），係被告所有並持以供本案附表編號3至4
    所示販賣第二級毒品犯行所用之物，除據被告陳明外，並有
    前揭對話內容截圖可資佐證，爰依毒品危害防制條例第19條
    第1項規定，在被告各次犯行下分別宣告沒收。
二、如附表編號1至4所示未扣案之各次販賣第二級毒品價額，為
    被告之犯罪所得，且未據扣案，均應依刑法第38條之1第1項
    、第3項規定，於附表編號1至4所示各罪主文項下宣告沒收
    ，並於全部或一部不能沒收或不宜執行沒收時，追徵其價額
    。
三、其餘扣案物品，均與本案犯行無關，業據被告陳明在卷，卷
    內亦無相關證據足證與本案犯行相關，故不予宣告沒收，附
    此敘明。　
陸、應適用之法律（僅引程序法）： 
    刑事訴訟法第299條第1項前段。　
本案經檢察官莊珂惠偵查起訴、檢察官程慧晶追加起訴，檢察官
陳淑香到庭執行職務。 
中　　華　　民　　國　　111 　年　　6 　　月　　8 　　日
                  刑事第四庭    審判長法  官  許佩如
　
                                      法  官  黃玥婷
　
                                      法  官  廖奕淳
以上正本證明與原本無異。
如不服本判決應於收受判決後20日內向本院提出上訴書狀，並應
敘述具體理由；其未敘述上訴理由者，應於上訴期間屆滿後20 
日內向本院補提理由書（均須按他造當事人之人數附繕本）。「
切勿逕送上級法院」。
                                      書記官  廖千慧
中　　華　　民　　國　　111 　年　　6 　　月　　8 　　日
附錄本案論罪科刑法條全文：
（毒品危害防制條例第4條）
製造、運輸、販賣第一級毒品者，處死刑或無期徒刑；處無期徒
刑者，得併科新臺幣3千萬元以下罰金。
製造、運輸、販賣第二級毒品者，處無期徒刑或10年以上有期徒
刑，得併科新臺幣1千5百萬元以下罰金。
製造、運輸、販賣第三級毒品者，處7年以上有期徒刑，得併科
新臺幣1千萬元以下罰金。
製造、運輸、販賣第四級毒品者，處5年以上12年以下有期徒刑
，得併科新臺幣5百萬元以下罰金。
製造、運輸、販賣專供製造或施用毒品之器具者，處1年以上7年
以下有期徒刑，得併科新臺幣1百50萬元以下罰金。
前五項之未遂犯罰之。
   
附表：陳昭禎販賣毒品犯行一覽表
編號 交易對象 ①交易時間 ②交易地點  ①種類及數量 ②交易金額（新臺幣) 交易方式        宣告刑 １  許家瑜 ①109年8月6日23時38分 ②雲林縣○○鎮○○街000號1樓之日租套房  ①甲基安非他命1包 ②1,000元 陳昭禎先持用扣案之廠牌SAMSUNG行動電話傳送訊息與許家瑜聯絡後，先由許家瑜匯款1,000元至陳昭禎帳戶內，嗣於左列時間、地點再與許家瑜會面，並交付左列數量之第二級毒品甲基安非他命予許家瑜。 陳昭禎犯販賣第二級毒品罪，處有期徒刑伍年貳月。扣案之SAMSUNG廠牌行動電話壹支沒收之。未扣案之犯罪所得新臺幣壹仟元沒收，於全部或一部不能沒收或不宜執行沒收時，追徵其價額。 ２  張博翔 ①110年6月29日0時5分 ②雲林縣斗六市南聖宮拱門前  ①甲基安非他命2包 ②2,000元 　 陳昭禎先持用扣案之廠牌SAMSUNG行動電話傳送訊息與張博翔聯絡後，嗣於左列時間、地點與張博翔會面，並以一手交錢一手交貨方式，販賣左列數量、金額之第二級毒品甲基安非他命予張博翔。 陳昭禎犯販賣第二級毒品罪，處有期徒刑伍年貳月。扣案之SAMSUNG廠牌行動電話壹支沒收之。未扣案之犯罪所得新臺幣貳仟元沒收，於全部或一部不能沒收或不宜執行沒收時，追徵其價額。 ３  廖慶誠 ①110年7月17日21時20分 ②雲林縣○○鎮○○路0段000號啄木鳥藥局林森店外  ①甲基安非他命1包 ②2,000元 陳昭禎先持用扣案之iPhone廠牌行動電話傳送訊息與廖慶誠聯絡後，嗣於左列時間、地點與廖慶誠會面，並以一手交錢一手交貨方式，販賣左列數量、金額之第二級毒品甲基安非他命予廖慶誠。 陳昭禎犯販賣第二級毒品罪，處有期徒刑伍年貳月。扣案之iPhone廠牌行動電話壹支（含搭配使用之門號0000000000號SIM卡壹張）沒收之。未扣案之犯罪所得新臺幣貳仟元沒收，於全部或一部不能沒收或不宜執行沒收時，追徵其價額。 ４   ①110年8月6日12時30分 ②雲林縣○○鎮○○路0段000號啄木鳥藥局林森店外  ①甲基安非他命1包 ②2,000元 陳昭禎先持用扣案之iPhone廠牌行動電話傳送訊息與廖慶誠聯絡後，嗣於左列時間、地點與廖慶誠會面，並以一手交錢一手交貨方式，販賣左列數量、金額之第二級毒品甲基安非他命予廖慶誠。 陳昭禎犯販賣第二級毒品罪，處有期徒刑伍年貳月。扣案之iPhone廠牌行動電話壹支（含搭配使用之門號0000000000號SIM卡壹張）沒收之。未扣案之犯罪所得新臺幣貳仟元沒收，於全部或一部不能沒收或不宜執行沒收時，追徵其價額。